臺灣高等法院刑事判決　　　　　　　　100年度上易字第148號
上　訴　人　臺灣基隆地方法院檢察署檢察官
被　　　告　黃國恩
上列上訴人因被告竊盜案件，不服臺灣基隆地方法院99年度易字
第490號、第546號，中華民國99年12月3日第一審判決（起訴案
號：臺灣基隆地方法院檢察署99年度偵緝字第382號、第383號、
第384號、第385號、第386號、99年度偵字第4476號；追加起訴
案號：99年度偵緝字第433號），提起上訴，本院判決如下：
    主  文
上訴駁回。
    理  由
一、按提起第二審之上訴，其上訴書狀應敘述具體理由，為第二
    審上訴必備之程式。此觀刑事訴訟法第361條第2項之規定甚
    明。倘上訴理由之敘述未合乎具體之要求者，其上訴即屬同
    法第362條前段所定「上訴不合法律上之程式」，第二審法
    院應依同法第367條前段之規定，以判決駁回之。至其理由
    之具體與否，屬第二審法院審查範圍，不在第一審法院命補
    正之列，上訴書狀如已敘述理由，無論其具體與否，即無待
    其補提理由書或命補正之問題。此與上訴書狀全未敘述上訴
    理由者，第一審法院依刑事訴訟法第361條第3項之規定，應
    定期間先命補正之情形，尚屬有別。又第二審上訴之目的，
    既在於請求撤銷、變更原判決，則所謂「具體理由」，自應
    就原判決如何足以撤銷、如何應予變更之「事實上」或「法
    律上」之具體根據，本於確實之訴訟資料暨原因事實之所出
    ，逐一敘述、記載，必已具體指出原判決事實認定之所憑有
    如何之錯誤（如原判決所採之證據如何不具證據能力，所為
    證明力之判斷如何違背經驗、論理法則等），法律之適用（
    尤其實體法）有如何之違誤，形式上已足以動搖原判決使之
    成為不當或違法而得改判之事由；必要時並應提出有利於改
    判之事證，期使第二審法院採納，始屬合法。
二、本件原審就被告黃國恩所犯竊盜罪，判決「黃國恩所犯如附
    表「罪名及應處刑罰」欄所示之罪，均累犯，各處刑、宣告
    沒收如附表『罪名及應處刑罰』欄之所示。應執行有期徒刑
    年陸月；並於刑之執行前，令入勞動場所，強制工作年
    ；扣案之螺絲起子支、尖嘴鉗壹支、黑色把手壹支及鎖匙
    壹支，均沒收之。」（附表一即為原審判決書附表）。
三、上訴人即臺灣基隆地方法院檢察署檢察官不服原審判決，提
    起上訴，上訴理由稱：保安處分於裁判時併宣告之，刑法第
    96條前段定有明文。又宣告多數強制工作，期間相同者執行
    其一，期間不同者，僅就其中最長期間者執行之，有不定期
    者，僅就不定期者執行之，保安處分執行法第4條之1第1項
    第4、1款亦有規定。從而所犯數罪如分別有諭知強制工作必
    要者，自應分別於各該罪刑後宣告之，再依上開規定，諭知
    應執行之強制工作期間，始為適法（提供最高法院98年度台
    上字第4774號判決為參考）。原審判決雖於理由二說明被告
    有犯罪習慣，併依竊盜犯贓物犯保安處分條例第3條第1項規
    定，宣告被告於刑之執行前，令入勞動場所強制工作3年，
    然原判決於其附表所示16罪，均未於所犯之罪主刑項下逐一
    宣告強制工作，即於各罪定應執行刑時，諭知被告於刑之執
    行前，令入勞動場所強制工作3年，認與上開說明不合，請
    求撤銷改判。至被告黃國恩對於原審判決，並未聲明不服。
四、本院查：
（一）竊盜犯贓物犯保安處分條例第3條第1項規定「18歲以上之
      竊盜犯、贓物犯，有犯罪之習慣者，得於刑之執行前，令
      入勞動場所強制工作。」，同條例第2條第4項規定「應執
      行之刑未達一年以上者，不適用本條例。」該項保安處分
      係針對受處分人將來之危險性所為之處置，以達教化、治
      療之目的，為刑罰之補充制度。我國現行刑法採刑罰與保
      安處分雙軌制，係在維持行為責任之刑罰原則下，為協助
      行為人再社會化之功能，以及改善行為人潛在之危險性格
      ，期能達成根治犯罪原因、預防犯罪之特別目的。是保安
      處分中之強制工作，旨在對嚴重職業性犯罪及欠缺正確工
      作觀念或無正常工作因而犯罪者，強制其從事勞動，學習
      一技之長及正確之謀生觀念，使其日後重返社會，能適應
      社會生活。竊盜犯贓物犯保安處分條例第3條第1項規定，
      即係本於保安處分應受比例原則之規範，使保安處分之宣
      告，與行為人所為行為之嚴重性、行為人所表現之危險性
      及對於行為人未來行為之期待性相當之意旨而制定，而由
      法院視行為人之危險性格，決定應否令入勞動處所強制工
      作，以達預防之目的。
（二）本案原審判決認定被告黃國恩所為如附表一編號1、4、6
      、7、9、11示之行為，係犯刑法第320條第1項之普通竊盜
      罪；如附表一編號2、3、5、8、10、12、第14至16所示之
      行為，係犯刑法第321條第1項第3款之攜帶兇器竊盜罪；
      被告如附表一編號13所示之行為，係犯刑法第321條第2項
      、第1項第3款之攜帶兇器竊盜未遂罪。被告為累犯，所犯
      16罪全部為均為竊盜罪，罪名及應處刑罰亦各如附表一所
      示，並定其應執行刑為3年6月。原審並審酌被告於73年間
      因竊盜案件，經判處有期徒刑3年，刑前應執行強制工作
      ；於91年間因收受贓物案件，經臺灣桃園地方法院以92年
      度桃簡字第1881號判決判處有期徒刑4月確定；95年間因
      犯竊盜案件，經原審以95年度基簡字第795號判決判處拘
      役40日確定；於98年間復犯竊盜案件，經原審以99年度易
      緝字第13號判決判處有期徒刑8月確定，且均經執行完畢
      。被告黃國恩竟自95年11月間起至99年9月間止，前後近4
      年時間，先後犯下如附表一所示16次竊取犯行，顯見其不
      知悔改，復參酌被告於99年9月17日因另案通緝到案後於
      警詢時供稱：通緝期間均居住在工地或睡在基隆火車站貨
      物出入口處附近或海洋廣場旁的商店屋簷下，無固定工作
      ，且無固定經濟來源，平日係靠打零工及釣墨魚販售以賺
      取生活費，竊盜所得係要用以租房子及平時開銷使用等語
      （見99偵447號卷第10頁、第13至第14頁），顯見被告於
      經濟困窘時，即以竊盜作為其謀取生活費之方法，從而，
      其有竊盜犯之犯罪習慣甚明，並具有社會危險性，爰依竊
      盜犯贓物犯保安處分條例第3條第1項規定，併予宣告於刑
      之執行前，令入勞動場所強制工作3年。經核原審判決認
      事用法，均符合前開理由四之（一）之宣告保安處分要件
      ，並無違誤。
（三）至於檢察官上訴書引用最高法院98年度台上字第4774號撤
      銷發回更審所指有關臺灣高等法院高雄分院98年度上訴字
      第639號判決，認為保安處分應分別於各該罪刑後宣告之
      ，即各罪主刑項下逐一宣告強制工作，再於定應執行刑時
      ，諭知被告於刑之執行前，令入勞動場所強制工作3年乙
      節。經查：該高雄分院98年度上訴字第639號判決所述之
      被告朱智偉計犯7罪，其中竊盜罪如附表二編號1至5，至
      於編號6為恐嚇取財罪，編號7為加重強盜罪。最高法院指
      摘該判決於其附表所示主文欄7罪，均未於所犯之罪主刑
      項下逐一宣告強制工作，即遽於朱智偉所犯「加重強盜罪
      」與其他不得上訴三審之「竊盜」、「恐嚇取財」，於定
      應執行刑時，諭知朱智偉於刑之執行前，令入勞動場所強
      制工作3年，該件二審判決對朱智偉所犯「加重強盜罪」
      部分，有無宣告強制工作不明，因而撤銷發回更審。是，
      最高法院最高法院98年度台上字第4774號指摘之事項，為
      朱智偉所犯參雜竊盜以外之其他罪名；與本件被告黃國恩
      所犯全數為竊盜罪名，顯然不同；檢察官上訴意旨所引用
      最高法院上開判決之主張，顯然不足採。
五、綜上所述，原審判決對被告黃國恩所犯全數為竊盜罪之判決
    所作合法刑之量、定及保安處分已詳予說明審酌之事項，檢
    察官為不合法之爭執，難認已符合首揭上訴書狀應敘述具體
    理由之要件。檢察官之上訴，難認為合法，並無具體理由，
    即為不合法律上程式，應予駁回；並不經言詞辯論為之。
據上論斷，應依刑事訴訟法第367條前段、第372條，判決如主文
。
中    華    民    國   100    年    1     月    20    日
                  刑事第十七庭審判長法  官  王炳梁
                                    法  官  陳世宗
                                    法  官  周明鴻
以上正本證明與原本無異。
不得上訴。
                                    書記官  廖麗蓮
中    華    民    國   100    年    1     月    20    日
附表一：
 ┌─┬────┬────────────────┬──────────┬───────┐
 │編│竊盜時間│竊盜之手法及竊得財物（單位：新台│證                據│罪名及應處刑罰│
 │號├────┤幣元）                          │                    │              │
 │  │竊盜地點│                                │                    │              │
 │  ├────┤                                │                    │              │
 │  │被害人  │                                │                    │              │
 ├─┼────┼────────────────┼──────────┼───────┤
 │1 │95.11.26│黃國恩基於意圖為自己不法所有之竊│1.被告黃國恩之供述：│黃國恩竊盜，累│
 │  │上午6時 │盜犯意，於左列時間、地點，趁無人│(1)警詢【99偵747號卷│犯，處有期徒刑│
 │  │許      │注意管理之際，徒手開啟施萬賀所有│  第10頁】          │肆月。        │
 │  │        │之CZ-6025 號自用小客車車門（車門│2.證人施萬賀之證述：│              │
 │  ├────┤未上鎖），再以不詳方式，啟動該車│(1)警詢【同上偵卷第3│              │
 │  │基隆市中│，而竊得該車及車內施萬賀所有之勾│  1至33頁】         │              │
 │  │正區北寧│具約10餘支及電動工具3 支（合計價│3.內政部警政署刑事警│              │
 │  │路平浪橋│值共約10餘萬元）。嗣經施萬賀報警│  察局98年12月21日刑│              │
 │  │旁      │處理後，經警於95年12月3 日下午3 │  醫字第0980176596號│              │
 │  │        │時30分許，在臺北縣萬里鄉溪底村風│  鑑驗書【同上偵卷第│              │
 │  │        │櫃嘴涼亭旁尋獲上開施萬賀失竊之自│  5 至7 頁】        │              │
 │  │        │用小客車，並自該車扣得吸管1 支，│4.車輛失竊、尋破獲電│              │
 │  │        │送請內政部警察署進行DNA 採集及建│  腦資料【同上偵卷第│              │
 │  │        │檔，嗣該局因另案採得黃國恩唾液，│  34至35頁】        │              │
 │  │        │檢驗其DNA 型別並予以建檔，發現自│                    │              │
 │  ├────┤上開吸管所採集之DNA 型別與該局檔│                    │              │
 │  │施萬賀  │存黃國恩DNA 型別相符，因而查悉上│                    │              │
 │  │        │情。                            │                    │              │
 ├─┼────┼────────────────┼──────────┼───────┤
 │2 │96.12.01│黃國恩基於意圖為自己不法所有之竊│1.被告黃國恩之供述：│黃國恩攜帶凶器│
 │  │晚間10時│盜犯意，於左列時間、地點，趁李定│(1)警詢【99偵747號卷│竊盜，累犯，處│
 │  │30分許  │芳將所有之Q5-9311 號自用小客車（│  第14頁】          │有期徒刑柒月。│
 │  │        │價值150,000 元）停放在該處，而疏│(2)偵訊【99偵緝384號│              │
 │  ├────┤未注意管理之際，以所有之於客觀上│  卷第3至5頁】      │              │
 │  │基隆市信│對人之生命、身體足以構成危險，而│2.證人李定芳之證述：│              │
 │  │義區深美│外型類似黃國恩於99年9 月17日為警│(1)警詢【99偵716號卷│              │
 │  │街82號前│扣得之經將尖端磨尖之一字型螺絲起│  第16至17頁、99偵74│              │
 │  ├────┤子之兇器（未據扣案，外觀類如基隆│  7號卷第36至37頁】 │              │
 │  │李定芳  │地檢署99年度偵字第4476號卷第40頁│3.棄置現場勘查採證照│              │
 │  │        │所附照片），撬毀李定芳上開自用小│  片【99偵緝382號卷 │              │
 │  │        │客車車門門鎖（毀損部分未據告訴）│  第35至39頁】      │              │
 │  │        │，竊得李定芳上開自用小客車。嗣經│4.內政部警政署刑事警│              │
 │  │        │李定芳報警處理後，為警於97年1 月│  察局98年12月21日刑│              │
 │  │        │1日中午，在臺北縣瑞芳鎮九份派出 │  醫字第0980176596號│              │
 │  │        │所轄區（即新臺2線74公里處）附近 │  鑑驗書、臺北縣政府│              │
 │  │        │，尋得李定芳上開失竊之自用小客車│  警察局鑑驗書【99偵│              │
 │  │        │，且經警在該自用小客車內前座煙蒂│  716 號卷第20-22 頁│              │
 │  │        │盒上，採得煙蒂1支，送請臺北縣政 │  】                │              │
 │  │        │府警察局採集DNA並建檔，嗣內政部 │5.臺北縣政府警察局97│              │
 │  │        │刑事警察局因另案採得黃國恩唾液，│  年7 月15日北縣警鑑│              │
 │  │        │檢驗其DNA型別並予以建檔，發現自 │  字第0970093010號鑑│              │
 │  │        │上開煙蒂所採集之DNA型別，與該局 │  驗書、98年1 月9 日│              │
 │  │        │檔存黃國恩DNA型別相符，因而查悉 │  北縣警鑑字第098000│              │
 │  │        │上情。                          │  3837號鑑驗書、97年│              │
 │  │        │                                │  1 月2 日北縣警瑞刑│              │
 │  │        │                                │  字第0970121539號鑑│              │
 │  │        │                                │  驗書【99年偵716 號│              │
 │  │        │                                │  卷第27-28 頁、第32│              │
 │  │        │                                │  、 第43頁】       │              │
 │  │        │                                │6.車輛失竊、尋破獲電│              │
 │  │        │                                │  腦資料【99偵747號 │              │
 │  │        │                                │  卷第38至39頁】    │              │
 ├─┼────┼────────────────┼──────────┼───────┤
 │3 │97年2 月│黃國恩意圖為自己不法之所有，於左│1.被告黃國恩之供述：│黃國恩攜帶凶器│
 │  │21日晚間│列時間、地點，趁無人注意管理之際│  偵訊【基隆地檢署99│竊盜，累犯，處│
 │  │7 時許  │，以所有之於客觀上對人之生命、身│  年度偵緝字第433 號│有期徒刑柒月。│
 │  ├────┤體足以構成危險，而外型類似黃國恩│  卷第35至第36頁】  │              │
 │  │臺北縣坪│於99年9 月17日為警扣得之經將尖端│2.證人陳家治之證述：│              │
 │  │林鄉坪林│磨尖之一字型螺絲起子之兇器（未據│  警詢【臺北地檢署99│              │
 │  │村水柳腳│扣案，外觀類如基隆地檢署99年度偵│  偵4976號卷第4至5頁│              │
 │  │路段    │字第4476號卷第40頁所附照片），撬│  】                │              │
 │  ├────┤毀陳家治所有之FT-4506 號自用小客│3.內政部警政署刑事警│              │
 │  │陳家治  │車門鎖（毀損部分未據告訴），竊得│  察局98年12月21日刑│              │
 │  │        │上開陳家治所有之自用小客車。嗣員│  醫字第0980176596號│              │
 │  │        │警於同年3 月1 日下午1 時許，在臺│  鑑驗書【同臺北地檢│              │
 │  │        │北縣土城市○○路85之2 號前尋獲上│  署偵查卷第6 至第8 │              │
 │  │        │開陳家治失竊之自用小客車，並從該│  頁】              │              │
 │  │        │車副駕駛座後方置物袋扣得米酒保特│4.臺北縣政府警察局97│              │
 │  │        │瓶1 瓶，且將自該米酒保特瓶採得之│  年6 月23日北縣警鑑│              │
 │  │        │DNA 送請臺北縣政府警察局鑑驗並建│  字第0970083365號鑑│              │
 │  │        │檔留存，嗣內政部刑事警察局因另案│  驗書【同臺北地檢署│              │
 │  │        │採得黃國恩唾液，檢驗其DNA 型別並│  偵查卷第9 至第10頁│              │
 │  │        │予以建檔，發現自上開煙蒂所採集之│  】                │              │
 │  │        │DNA 型別，與該局檔存黃國恩DNA 型│5.刑事案件證物採驗紀│              │
 │  │        │別相符，因而查悉上情。          │  錄表【同臺北地檢署│              │
 │  │        │                                │  偵查卷第11頁】    │              │
 │  │        │                                │6.勘察採證同意書    │              │
 │  │        │                                │  【同臺北地檢署偵查│              │
 │  │        │                                │  卷第第12頁】      │              │
 │  │        │                                │7.臺北縣政府警察局土│              │
 │  │        │                                │  城分局證物清單    │              │
 │  │        │                                │  【同臺北地檢署偵查│              │
 │  │        │                                │  卷第13頁】        │              │
 │  │        │                                │8.臺北縣政府警察局車│              │
 │  │        │                                │  輛協尋電腦輸入單  │              │
 │  │        │                                │  【同臺北地檢署偵查│              │
 │  │        │                                │  卷第16頁】        │              │
 │  │        │                                │9.採證照片5張       │              │
 │  │        │                                │  【同臺北地檢署偵查│              │
 │  │        │                                │  卷第31頁至第33頁】│              │
 ├─┼────┼────────────────┼──────────┼───────┤
 │4 │97.02.22│黃國恩意圖為自己不法之所有，於左│1.被告黃國恩之供述：│黃國恩竊盜，累│
 │  │晚間6 時│列時間、地點，趁無人注意管理之際│(1)偵訊【99偵緝384號│犯，處有期徒刑│
 │  │許      │，以不詳方式，敲毀許志剛所有之E7│  卷第3至5頁】      │肆月。        │
 │  │        │-6481 號自用小客車左後小玻璃窗及│2.證人許志剛之證述：│              │
 │  ├────┤右前玻璃窗（毀損部分未據告訴），│(1)警詢【99偵716號卷│              │
 │  │臺北縣貢│侵入車內，徒手竊取許志剛所有之皮│  第4至5頁、99偵747 │              │
 │  │寮鄉香蘭│夾1 只（內有日盛、匯豐銀行提款卡│  號卷第45至46頁】  │              │
 │  │街34號旁│、信用卡、身分證、機車駕照、重機│3.臺北縣政府警察局受│              │
 │  │空地    │車行照各1 張）、及許志剛管有之翁│  理刑事案件報案三聯│              │
 │  │        │壽禧之運動鞋1 雙、現金數千元及許│  單【99偵747號卷第 │              │
 │  │        │志剛、鄭良德、翁壽禧等3 人之外套│  47頁】            │              │
 │  ├────┤各1 件（價值共約10,000元）得手。│4.遭竊現場勘查採證照│              │
 │  │許志剛  │同日許志剛返回取車時發覺遭竊，旋│  片【99偵緝382號卷 │              │
 │  │        │報警處理，經警至現場採證，在許志│  第23至25頁】      │              │
 │  │        │剛停車處左前輪附近發現煙味濃厚且│5.查證報告【同上偵卷│              │
 │  │        │色澤新穎之煙蒂3 支，送請臺北縣政│  第8頁】           │              │
 │  │        │府警察局採集DNA 並建檔，嗣內政部│6.內政部警政署刑事警│              │
 │  │        │警政署刑事警察局因另案採得黃國恩│  察局98年12月21日刑│              │
 │  │        │唾液，檢驗其DNA 型別並予以建檔，│  醫字第0980176596號│              │
 │  │        │發現自上開3 支煙蒂所採集之DNA 型│  鑑驗書【99偵716 號│              │
 │  │        │別，與內政部警政署刑事警察局檔存│  卷第20至22頁】    │              │
 │  │        │黃國恩DNA 型別相符，因而查悉上情│7.臺北縣政府警察局97│              │
 │  │        │。                              │  年7 月15日北縣警鑑│              │
 │  │        │                                │  字第0970093010號鑑│              │
 │  │        │                                │  驗書【同上偵卷第27│              │
 │  │        │                                │  至28頁】          │              │
 ├─┼────┼────────────────┼──────────┼───────┤
 │5 │97.06.06│黃國恩意圖為自己不法之所有，於左│1.被告黃國恩之供述：│黃國恩攜帶凶器│
 │  │中午12時│列時間、地點，趁無人注意管理之際│(1)警詢【99偵747號卷│竊盜，累犯，處│
 │  │許      │，以所有之於客觀上對人之生命、身│  第10頁】          │有期徒刑柒月。│
 │  │        │體足以構成危險，而外型類似黃國恩│(2)偵訊【99偵緝386號│              │
 │  ├────┤於99年9 月17日為警扣得之經將尖端│  卷第27頁、99偵緝38│              │
 │  │臺北縣貢│磨尖之一字型螺絲起子之兇器（未據│  4號卷第3至5頁】   │              │
 │  │寮鄉仁和│扣案，外觀類如基隆地檢署99年度偵│2.證人林世強之證述：│              │
 │  │路附近空│字第4476號卷第40頁所附照片），撬│(1)警詢【99偵747號卷│              │
 │  │地      │毀林世強管有之YM-1772 號自用小客│  第20至22頁】      │              │
 │  │        │車車門鑰匙孔（毀損部分未據告訴）│3.證人羅婉甄之證述：│              │
 │  │        │，以此方式竊得上開林世強所管有之│(1)警詢【99偵903號卷│              │
 │  │        │自用小客車（車主為林世強之友羅婉│  第4至6頁】        │              │
 │  │        │甄，價值約90,000元），並於拆除該│4.勘查採證同意書【同│              │
 │  │        │車後座之車用汽車音響喇叭1 組（價│  上偵卷第12頁】    │              │
 │  │        │值約1,000 元）後，將該車棄置在基│5.現場勘查採證照片及│              │
 │  │        │隆市安樂區○○○○道路縣市交界處│  現場勘查報告表【同│              │
 │  │        │附近。林世強發覺遭竊後，旋報警處│  上偵卷第13至16、19│              │
 │  ├────┤理，並於97年6 月16日下午4 時許，│  頁】              │              │
 │  │林世強  │為警在上揭棄置地點尋獲前開林世強│6.內政部警政署刑事警│              │
 │  │        │遭竊之車輛，經警至現場採證後，在│  察局鑑驗書【同上偵│              │
 │  │        │林世強失竊車輛之駕駛座下方及右後│  查卷第9至11頁】   │              │
 │  │        │座椅踏墊，採得飲料保特瓶2 瓶，乃│7.基隆市警察局車輛尋│              │
 │  │        │送請內政部警政署刑事警察局檢驗DN│  獲輸入單【同上偵卷│              │
 │  │        │A 型別並建檔，嗣內政部警政署刑事│  第17頁】          │              │
 │  │        │警察局因另案採得黃國恩唾液，檢驗│                    │              │
 │  │        │其DNA 型別並予以建檔，發現自該2 │                    │              │
 │  │        │支保特瓶所採集之DNA型別，與內政 │                    │              │
 │  │        │部警政署刑事警察局檔存黃國恩型別│                    │              │
 │  │        │相符，因而查悉上情。            │                    │              │
 ├─┼────┼────────────────┼──────────┼───────┤
 │6 │97.08.07│黃國恩意圖為自己不法之所有，於左│1.被告黃國恩之供述：│黃國恩竊盜，累│
 │  │下午2時 │列時間、地點，趁無人注意管理之際│(1)警詢【99偵747號卷│犯，處有期徒刑│
 │  │45分許  │，以不詳方式，侵入許智琳所有之DX│  第13頁】          │肆月。        │
 │  │        │-8796 號自用小客車，並啟動引擎而│(2)偵訊【99偵緝384號│              │
 │  ├────┤竊取之，嗣將該車棄置在臺北縣瑞芳│  卷第3至5頁】      │              │
 │  │桃園縣大│鎮○○路1 號前。許智琳發覺遭後，│2.證人許智琳之證述：│              │
 │  │溪鎮大溪│旋報警處理，並於97年8 月10日上午│(1)警詢【99偵716號偵│              │
 │  │觀光橋旁│11時30分許，為警在上揭棄置地點尋│  卷第14至15頁】    │              │
 │  │停車場內│獲上開許智琳失竊之自用小客車，且│3.現場勘查採證照片【│              │
 │  │        │在車內正駕駛座座椅正面、副駕駛座│  同上偵卷第41至42頁│              │
 │  ├────┤側面，各採得一處血跡，經送請臺北│  】                │              │
 │  │許智琳  │縣政府警察局檢驗DNA 檢驗並建檔，│4.內政部警政署刑事警│              │
 │  │        │嗣因內政部警政署刑事警察局另案採│  察局98年12月21日刑│              │
 │  │        │得黃國恩唾液，檢驗其DNA 型別並予│  醫字第0980176596號│              │
 │  │        │以建檔，發現自該2 處血跡採集之DN│  鑑驗書【同上偵卷第│              │
 │  │        │A 型別，與該局檔存黃國恩之DNA 型│  20至22頁】        │              │
 │  │        │別相符，因而查悉上情。          │5.臺北縣政府警察局98│              │
 │  │        │                                │  年1 月9 日北縣警鑑│              │
 │  │        │                                │  字第0980003837號鑑│              │
 │  │        │                                │  驗書【同上偵卷第32│              │
 │  │        │                                │  至33頁】          │              │
 ├─┼────┼────────────────┼──────────┼───────┤
 │7 │97.08.30│黃國恩意圖為自己不法之所有，於左│1.被告黃國恩之供述：│黃國恩竊盜，累│
 │  │晚間7 時│列時間、地點，趁無人注意管理之際│(1)警詢【99偵747號卷│犯，處有期徒刑│
 │  │30分許  │，以不詳方式，竊取陳金生所管領（│  第13頁】          │肆月。        │
 │  │        │車主為陳金生之子陳永鎮，價值約5 │(2)偵訊【99偵緝384號│              │
 │  ├────┤千元）之IM-8207 號自用小客車及車│  卷第3至5頁】      │              │
 │  │臺北縣瑞│內屬陳金生所有之電鑽1 把，後將該│2.證人陳金生之證述：│              │
 │  │芳鎮瑞芳│車棄置在臺北縣貢寮鄉○○村○○街│(1)警詢【99偵716號卷│              │
 │  │街185之5│71號附近之臺2 線91K 處。嗣陳金生│  第10至13頁】      │              │
 │  │號前    │發覺遭竊，乃報警處理，並於97年8 │3.現場勘查採證照片【│              │
 │  │        │月30日晚間11時20分許，為警在上揭│  同上偵卷第39至40頁│              │
 │  ├────┤棄置地點尋獲上開陳金生所管領之自│  】                │              │
 │  │陳金生  │用小客車，且經警在車內前座靠駕駛│4.內政部警政署刑事警│              │
 │  │        │座之置杯架，扣得使用過之白色塑膠│  察局98年12月21日刑│              │
 │  │        │杯1 個，經採集DNA 後，送請臺北縣│  醫字第0980176596號│              │
 │  │        │政府警察局檢驗並建檔，嗣因內政部│5.臺北縣政府警察局98│              │
 │  │        │警政署刑事警察局另案採得黃國恩唾│  年1 月9 日北縣警鑑│              │
 │  │        │液，檢驗其DNA 型別並予以建檔，發│  字第0980003837號鑑│              │
 │  │        │現自上開白色塑膠杯採得之DNA 型別│  驗書【同上偵卷第32│              │
 │  │        │，與該局檔存黃國恩之DNA 型別相符│  至第33 頁】       │              │
 │  │        │，因而查悉上情。                │                    │              │
 ├─┼────┼────────────────┼──────────┼───────┤
 │8 │97.09.20│黃國恩意圖為自己不法之所有，於左│1.被告黃國恩之供述：│黃國恩攜帶凶器│
 │  │下午5時 │列時間、地點，趁無人注意管理之際│(1)警詢【99偵747號卷│竊盜，累犯，處│
 │  │40分許  │，以所有之於客觀上對人之生命、身│  第8至15頁】       │有期徒刑柒月。│
 │  │        │體足以構成危險，而外型類似黃國恩│(2)偵訊【99偵緝384號│              │
 │  ├────┤於99年9 月17日為警扣得之經將尖端│  卷第3至5頁】      │              │
 │  │桃園縣龍│磨尖之一字型螺絲起子之兇器（未據│2.證人鄒德芳之證述：│              │
 │  │潭鄉賴華│扣案，外觀類如基隆地檢署99年度偵│(1)警詢【99偵747號卷│              │
 │  │街附近  │字第4476號卷第40頁所附照片），撬│  第16至17頁】      │              │
 │  │        │毀鄒德芳所管領（車主為鄒德芳之妻│3.車輛失竊、尋破獲電│              │
 │  ├────┤張忠敏，價值約40,000元）之JE-274│  腦資料【同上偵卷第│              │
 │  │鄒德芳  │號自用小客車車門鑰匙孔（毀損部分│  18至19頁】        │              │
 │  │        │未據告訴），侵入車內，再以不詳方│4.內政部警政署刑事警│              │
 │  │        │式，啟動引擎，竊得上開自用小客車│  察局鑑驗書【99偵71│              │
 │  │        │及車內之SONY牌數位相機、皮爾卡登│  6號卷第20至22頁】 │              │
 │  │        │牌行動電話各1 部與若干零錢，而後│5.臺北縣政府警察局98│              │
 │  │        │將該車棄置在臺北縣汐止市○○街6 │  年1 月9 日北縣警鑑│              │
 │  │        │號前。鄒德芳發覺遭竊，旋報警處理│  字第0980003837號鑑│              │
 │  │        │，並於97年9 月22日凌晨5 時50分許│  驗書【同上偵卷第32│              │
 │  │        │，為警在上揭棄置地點尋獲，並在車│  至第33頁】        │              │
 │  │        │內採得飲料瓶及吸管各1 支，經採集│                    │              │
 │  │        │DNA ，送請臺北縣政府警察局檢驗並│                    │              │
 │  │        │建檔，嗣因內政部警政署刑事警察局│                    │              │
 │  │        │另案採得黃國恩唾液，檢驗其DNA 型│                    │              │
 │  │        │別並予以建檔，發現自上開吸管採得│                    │              │
 │  │        │之DNA 型別，與該局檔存黃國恩之DN│                    │              │
 │  │        │A 型別相符，因而查悉上情。      │                    │              │
 ├─┼────┼────────────────┼──────────┼───────┤
 │9 │97.10.18│黃國恩意圖為自己不法之所有，於左│1.被告黃國恩之供述：│黃國恩竊盜，累│
 │  │下午3時5│列時間、地點，趁無人注意管理之際│(1)偵訊【99偵緝384號│犯，處有期徒刑│
 │  │分許    │，以不詳方式，敲毀高泉盛所有之83│  卷第3至5頁】      │肆月。        │
 │  │        │66-KE 號自用小客車之右後小玻璃窗│2.證人高泉盛之證述：│              │
 │  ├────┤及右前玻璃窗（毀損部分未據告訴）│(1)警詢【99偵716號卷│              │
 │  │臺北縣雙│，竊取車內高泉盛所有之健保卡2 張│  第6至7頁】        │              │
 │  │溪鄉平林│、身分證1 張、三星牌行動電話1 支│3.內政部警政署刑事警│              │
 │  │村平林路│（價值約10,000元）、LV牌皮包1 只│  察局98年12月21日刑│              │
 │  │1號橋旁 │（價值約20,000元）、及現金2,000 │  醫字第0980176596號│              │
 │  │        │元等財物得手。嗣高泉盛發覺遭竊後│  鑑驗書【同上偵卷第│              │
 │  │        │，隨即報警處理，經警在上開高泉盛│  20頁至第22頁】    │              │
 │  ├────┤遭破壞之右前車窗玻璃上採得血跡，│4.臺北縣政府警察局98│              │
 │  │高泉盛  │經採集DNA後，送請臺北縣政府警察 │  年1 月9 日北縣警鑑│              │
 │  │        │局檢驗並建檔，嗣因內政部警政署刑│  字第0980003837號鑑│              │
 │  │        │事警察局另案採得黃國恩唾液，檢驗│  驗書【同上偵卷第32│              │
 │  │        │其DNA型別並予以建檔，發現上開經 │  至33頁】          │              │
 │  │        │警採得之血跡DNA型別，與該局檔存 │5.遭竊現場勘查採證照│              │
 │  │        │黃國恩之DNA型別相符，因而查悉上 │  片【99偵緝382號卷 │              │
 │  │        │情。                            │  第27至29頁】      │              │
 ├─┼────┼────────────────┼──────────┼───────┤
 │10│97.10.25│黃國恩意圖為自己不法之所有，於左│1.被告黃國恩之供述：│黃國恩攜帶凶器│
 │  │下午3時 │列時間、地點，趁無人注意管理之際│(1)警詢【99偵747號卷│竊盜，累犯，處│
 │  │許      │，以所有之於客觀上對人之生命、身│  第12頁】          │有期徒刑柒月。│
 │  │        │體足以構成危險，而外型類似黃國恩│(2)偵訊【99偵緝384號│              │
 │  ├────┤於99年9 月17日為警扣得之經將尖端│  卷第3至5頁】      │              │
 │  │臺北市文│磨尖之一字型螺絲起子之兇器（未據│2.證人楊益清之證述：│              │
 │  │山區新光│扣案，外觀類如基隆地檢署99年度偵│(1)警詢【99偵716號卷│              │
 │  │路1段74 │字第4476號卷第40頁所附照片），撬│  第8至9頁、99偵747 │              │
 │  │巷1號附 │毀楊益清所有之4609-VG 號自用小客│  號卷第25至26頁】  │              │
 │  │近      │車（價值30,000元）車門鑰匙孔（毀│3.現場勘查採證照片【│              │
 │  ├────┤損部分未據告訴），侵入車輛，再以│  99偵緝382號卷第31 │              │
 │  │楊益清  │不詳方式啟動引擎，竊得上開自用小│  至33頁】          │              │
 │  │        │客車及車內屬楊益清所有之零錢約5 │4.內政部警政署刑事警│              │
 │  │        │、6 百元及釣竿（價值約12,000元）│  察局98年12月21日刑│              │
 │  │        │，之後將該車棄置在臺北縣貢寮鄉和│  醫字第0980176596號│              │
 │  │        │美村和美街71號附近之臺2 線91K 處│  鑑驗書【99偵716 號│              │
 │  │        │。嗣楊益清發覺遭竊後，隨即報警處│  卷第20頁至第22頁】│              │
 │  │        │理，並於97年10月26日下午3 時57分│5.臺北縣政府警察局98│              │
 │  │        │許，為警在上揭棄置地點尋獲上開楊│  年1 月9 日北縣警鑑│              │
 │  │        │益清失竊之自用小客車，並在車內副│  字第0980003837號鑑│              │
 │  │        │駕駛座，扣得戴用過之麻質工作手套│  驗書【同上偵卷第32│              │
 │  │        │1 只，乃送請臺北縣政府警察局進行│  頁至33 頁】       │              │
 │  │        │DNA 鑑驗及建檔，嗣因內政部警政署│6.臺北縣政府警察局車│              │
 │  │        │刑事警察局另案採得黃國恩唾液，檢│  輛尋獲電腦輸入單【│              │
 │  │        │驗其DNA 型別並予以建檔，發現上開│  99偵747號卷第27頁 │              │
 │  │        │經警採得之麻質手套上所含DNA 型別│  】                │              │
 │  │        │，與該局檔存黃國恩之DNA 型別相符│                    │              │
 │  │        │，因而查悉上情。                │                    │              │
 ├─┼────┼────────────────┼──────────┼───────┤
 │11│96.10.27│黃國恩意圖為自己不法之所有，於左│1.被告黃國恩之供述：│黃國恩竊盜，累│
 │  │下午2時 │列時間、地點，趁無人注意管理之際│(1)警詢【99偵747號卷│犯，處有期徒刑│
 │  │50分許  │，以不詳方式，開啟李同麟所有之59│  第11頁】          │肆月。        │
 │  │        │8-BBC 號重型機車（價值50,000元）│(2)偵訊【99偵緝384號│              │
 │  ├────┤龍頭鎖，再以不詳方式，啟動該機車│  卷第3至5頁】      │              │
 │  │臺北縣石│引擎而竊取之，供己代步之用，之後│2.證人李同麟之證述：│              │
 │  │門鄉草里│將該車棄置在臺北縣貢寮鄉雙玉村下│(1)警詢【99偵716號卷│              │
 │  │村（及台│雙溪街6 之1 號附近橋上。李同麟發│  第18至19頁、99偵74│              │
 │  │2線34.2 │覺遭竊後，隨即報警處理，並於96年│  7號卷第40至42頁】 │              │
 │  │公里與北│10月29日上午9 時30分許，為警在上│3.現場勘查採證照片【│              │
 │  │20縣道交│揭棄置地點尋獲李同麟失竊之重型機│  99偵緝382號卷第41 │              │
 │  │岔路口）│車，並在該機車腳踏墊上的銀色安全│  至51頁】          │              │
 │  │附近    │帽擋風鏡上，採得檳榔渣及檳榔吐出│4.內政部警政署刑事警│              │
 │  ├────┤物，乃送請臺北縣政府警察局進行DN│  察局98年12月21日刑│              │
 │  │李同麟  │A 鑑驗及建檔，嗣因內政部警政署刑│  醫字第0980176596號│              │
 │  │        │事警察局另案採得黃國恩唾液，檢驗│  鑑驗書【99偵716 號│              │
 │  │        │其DNA 型別並予以建檔，發現上開經│  卷第20至第22頁】  │              │
 │  │        │警採得之檳榔渣及檳榔吐出物所含DN│5.臺北縣政府警察局97│              │
 │  │        │A 型別，與該局檔存黃國恩之DNA型 │  年7 月15日北縣警鑑│              │
 │  │        │別相符，因而查獲上情。          │  字第0970093010號鑑│              │
 │  │        │                                │  驗書【同上偵卷第27│              │
 │  │        │                                │  至第28頁】        │              │
 │  │        │                                │6.車輛失竊、尋破獲電│              │
 │  │        │                                │  腦資料【99偵747號 │              │
 │  │        │                                │  卷第43至44頁】    │              │
 ├─┼────┼────────────────┼──────────┼───────┤
 │12│98.11.27│黃國恩意圖為自己不法之所有，於左│1.被告黃國恩之自白：│黃國恩攜帶兇器│
 │  │晚間6 時│列時間、地點，趁無人注意管理之際│(1)偵訊【99偵緝386卷│竊盜，累犯，處│
 │  │30分許  │，以所有之於客觀上對人之生命、身│  第27頁、99偵緝384 │有期徒刑柒月。│
 │  │        │體足以構成危險，而外型類似黃國恩│  號卷第3至5頁】    │              │
 │  ├────┤於99年9 月17日為警扣得之經將尖端│2.證人吳小如之證述；│              │
 │  │臺北縣雙│磨尖之一字型螺絲起子之兇器（未據│(1)警詢【99偵3132號 │              │
 │  │溪鄉新基│扣案，外觀類如基隆地檢署99年度偵│  卷第3至5頁】      │              │
 │  │村新基南│字第4476號卷第40頁所附照片），竊│3.勘查採證同意書【同│              │
 │  │街19號  │得吳小如及渠男友蔡金峰所管領（車│  上偵查卷第11頁】  │              │
 │  ├────┤主為吳小如之母呂素慧）之VO-9201 │4.現場勘查採證照片及│              │
 │  │吳小如  │號自用小客車，而後將該車棄置在臺│  現場採驗紀錄表【同│              │
 │  │        │北縣新店市○○路16巷巷口前。吳小│  上偵卷第17至18、16│              │
 │  │        │如發覺遭竊後，隨即報警處理，並於│  頁】              │              │
 │  │        │98年12月1 日晚間9 時許，經警在上│5.臺北縣政府警察局鑑│              │
 │  │        │揭棄置地點尋獲上開吳小如及蔡金峰│  驗書【同上偵卷第12│              │
 │  │        │失竊之自用小客車，且自放置在駕駛│  至13頁】          │              │
 │  │        │座旁之中間置物箱之大麴酒瓶瓶口、│6.臺北縣政府警察局車│              │
 │  │        │左前車門內側及手剎車處，採得唾液│  輛協尋、尋獲電腦輸│              │
 │  │        │及血跡，送請臺北縣政府警察局進行│  入單【同上偵卷第9 │              │
 │  │        │DNA 鑑驗及比對，與內政部警政署刑│  頁至第10 頁】     │              │
 │  │        │事警察局檔存黃國恩之DNA 型別相符│                    │              │
 │  │        │，因而查獲上情。                │                    │              │
 ├─┼────┼────────────────┼──────────┼───────┤
 │13│99.05.25│黃國恩於左列時間、地點，趁無人注│1.被告黃國恩之自白：│黃國恩攜帶凶器│
 │  │下午3時 │意管理之際，攜帶所有之於客觀上足│(1)偵訊【99偵緝384號│竊盜，未遂，累│
 │  │許      │以對人之生命、身體造成危險之兇器│  卷第3至5頁、99偵緝│犯，處有期徒刑│
 │  │        │螺絲起子2 支（紅、黑把手各1 支，│  386卷第27頁】     │肆月。扣案之螺│
 │  ├────┤另扣得增加旋轉力之黑色把手1 支）│2.證人張景芳之證述：│絲起子貳支、黑│
 │  │臺北縣貢│，尖嘴鉗1 支，並以所攜帶之黑色把│(1)警詢【99偵3307號 │色把手壹支及尖│
 │  │寮鄉福隆│手螺絲起子（加裝增加旋轉力之黑色│  第10至13頁】      │嘴鉗1 支，均沒│
 │  │村挖子港│把手），敲毀張景芳所有之LF-1403 │3.臺北縣政府警察局99│收之。        │
 │  │旁      │號自用小客車車門鎖（毀損部分未據│  年7 月14日北縣警鑑│              │
 │  │        │告訴），侵入車內，著手翻找財物，│  字第0990111430號鑑│              │
 │  ├────┤適為在100 公尺外釣魚之張景芳發覺│  驗書【同上偵卷第66│              │
 │  │張景芳  │，及時趕回制止，黃國恩始未能逞其│  頁】              │              │
 │  │        │竊盜之行為。嗣因黃國恩向張景芳求│4.現場勘查採證照片【│              │
 │  │        │情，張景芳遂於警抵達前，讓黃國恩│  99偵緝382號偵卷第 │              │
 │  │        │離去，員警據報到現場時僅扣得黃國│  10至16頁】        │              │
 │  │        │恩遺留在現場之背包1 只，內裝有螺│5.台北縣政府警察局瑞│              │
 │  │        │絲上開螺絲起子2 支（紅、黑把手各│  芳分局扣押筆錄及扣│              │
 │  │        │1支 ）、增加旋轉力之黑色把手1 支│  押物品目錄表【99偵│              │
 │  │        │、尖嘴鉗1 支，黃國恩身分證1 張、│  3307號卷第16至第19│              │
 │  │        │行動電話3 具（諾基亞2 支、ANYCAL│  頁】              │              │
 │  │        │L1支）及項鍊1 條等物，嗣經警自扣│                    │              │
 │  │        │案之項鍊所採集之DNA送請臺北縣政 │                    │              │
 │  │        │府警察局鑑驗結果，與內政部警政署│                    │              │
 │  │        │檔存黃國恩型別相符，且因扣得黃國│                    │              │
 │  │        │恩之國民身分證，因而查悉上情。  │                    │              │
 ├─┼────┼────────────────┼──────────┼───────┤
 │14│99.09.16│黃國恩意圖為自己不法之所有，於左│1.被告黃國恩之自白：│黃國恩攜帶凶器│
 │  │下午3、4│列時間、地點，趁無人注意管理之際│(1)警詢【99偵緝386號│竊盜，累犯，處│
 │  │時許    │，以所有之於客觀上足以對人之生命│  卷第5至12頁】     │有期徒刑肆月。│
 │  │        │、身體造成危險之兇器螺絲起子1 支│(2)偵訊【同上偵卷第2│扣案之螺絲起子│
 │  ├────┤，撬毀葉帝佑所有之CP-1636 號自用│  5至27頁、99偵緝384│及汽車鎖匙各壹│
 │  │基隆市北│小客車車門鎖（毀損部分未據告訴）│  號卷第3至5頁】    │支，均沒收之。│
 │  │寧路154 │，侵入車內，並以不詳方式啟動該車│2.證人葉帝佑之證述：│              │
 │  │巷內    │後，再將所有之鑰匙1支插入該車啟 │(1)警詢【99偵4476號 │              │
 │  │        │動鎖，以掩人耳目，以此方式竊得該│  卷第16至18頁】    │              │
 │  │        │車，並將之駛離現場，嗣於拆除車內│3.失車案件基本資料詳│              │
 │  ├────┤衛星導航及不詳數目之零錢後，將該│  細畫面報表【同上偵│              │
 │  │葉帝佑  │車棄置在臺北縣萬里鄉野柳漁港內。│  卷第33頁】        │              │
 │  │        │嗣黃國恩於99年9月17日2時許，因另│4.棄置現場照片【99偵│              │
 │  │        │案為基隆市警察局第四分局中華路派│  4476號卷第41至42頁│              │
 │  │        │出而巡佐林志祥在基隆市中山區中山│  】                │              │
 │  │        │二路25號前緝獲，並扣得上開黃國恩│5.基隆市警察局第四分│              │
 │  │        │所有而用以竊盜所用之螺絲起子及鑰│  局中華路派出所扣押│              │
 │  │        │匙各1支，嗣黃國恩在中華路派出所 │  筆錄及扣押證物一覽│              │
 │  │        │接受林志祥巡佐詢問時，主動供出此│  表【同上偵卷第28至│              │
 │  │        │部分竊盜行為，並接受裁判，因而查│  第31頁】          │              │
 │  │        │悉上情。                        │6.螺絲起子及鑰匙各1 │              │
 │  │        │                                │  支。              │              │
 ├─┼────┼────────────────┼──────────┼───────┤
 │15│99.09.17│黃國恩意圖為自己不法之所有，於左│1.被告黃國恩之自白：│黃國恩攜帶凶器│
 │  │凌晨3、4│列時間、地點，趁無人注意管理之際│(1)警詢【99偵緝386號│竊盜，累犯，處│
 │  │時許    │，以編號所示之於客觀上足以對人│  卷第5至12頁】     │有期徒刑柒月。│
 │  │        │之生命、身體造成危險之兇器螺絲起│(2)偵訊【同上偵卷第2│扣案之螺絲起子│
 │  ├────┤子1 支，撬毀蔡蓁蓁所有之5473-VA │  5至27頁、99偵緝384│及汽車鎖匙各壹│
 │  │臺北縣金│號自用小客車左前車門車鎖（毀損部│  號卷第3至5頁、99偵│支，均沒收之。│
 │  │山鄉野柳│分未據告訴），侵入車內，並以不詳│  4476號卷第112頁】 │              │
 │  │漁港D006│方式啟動該車後，再將所有之鑰匙1 │2.證人蔡蓁蓁之證述：│              │
 │  │碼頭附近│支插入該車啟動鎖，以掩人耳目，以│(1)警詢【99偵4476號 │              │
 │  │        │此方式竊得該車及車內之小冰箱1個 │  卷第19至20頁】    │              │
 │  ├────┤、釣魚用假魚餌1批、手電筒1支、梳│3.竊取現場照片【同上│              │
 │  │蔡蓁蓁  │子1個、釣魚布線1捆、拔毛器1個、 │  偵卷第41至43頁】  │              │
 │  │        │鉗子1支、鐵絲1捆、髮飾1支、起子1│4.臺北縣警察局車輛協│              │
 │  │        │把、打火機4個及原子筆3支（價值共│  尋電腦輸入單、基隆│              │
 │  │        │約5,000元），而後將該車棄置在基 │  市政府警察局車輛尋│              │
 │  │        │隆市中山區○○○路51巷口。嗣黃國│  獲電腦輸入單【同上│              │
 │  │        │恩於99年9月17日下午2時許，因另案│  偵卷第34至35頁】  │              │
 │  │        │為基隆市警察局第四分局中華路派出│5.贓物認領保管單【同│              │
 │  │        │而巡佐林志祥在基隆市中山區中山二│  上偵卷第36頁】    │              │
 │  │        │路25號前緝獲，並自黃國恩隨身攜帶│6.基隆市警察局第四分│              │
 │  │        │之背包內扣得前揭黃國恩所有而用以│  局中華路派出所扣押│              │
 │  │        │竊盜之螺絲起子及鑰匙各1支、蔡蓁 │  筆錄及扣押證物一覽│              │
 │  │        │蓁失竊之上開財物及下列編號所示│  表【同上偵卷第28至│              │
 │  │        │張誌偉失竊之財物，因而查悉上情。│  第31頁】          │              │
 │  │        │                                │7.螺絲起子及鑰匙各1 │              │
 │  │        │                                │  支。              │              │
 ├─┼────┼────────────────┼──────────┼───────┤
 │16│99.09.17│黃國恩意圖為自己不法之所有，於左│1.被告黃國恩之自白：│黃國恩攜帶凶器│
 │  │上午10時│列時間、地點，趁無人注意管理之際│(1)警詢【99偵緝386號│竊盜，累犯，處│
 │  │30分許  │，以編號所示之於客觀上足以對人│  卷第5至12頁】     │有期徒刑柒月。│
 │  │        │之生命、身體造成危險之兇器螺絲起│(2)偵訊【同上偵卷第2│扣案之螺絲起子│
 │  ├────┤子1支，撬毀張誌偉所有之3182-DJ號│  5至27頁、99偵緝384│及汽車鎖匙各壹│
 │  │臺北縣瑞│自用小客車右前車門車鎖（毀損部分│  號卷第3至5頁】    │支，均沒收之。│
 │  │芳鎮望古│未據告訴），侵入車內，並以不詳方│2.證人張誌偉之證述：│              │
 │  │車站後方│式啟動該車後，再將所有之鑰匙1支 │(1)警詢【99偵4476號 │              │
 │  │產業道路│插入該車啟動鎖，以掩人耳目，以此│  卷第21至23頁】    │              │
 │  │附近    │方式竊得該車及車內屬張誌偉所有之│3.竊取現場照片【同上│              │
 │  │        │LV牌皮包1只（內有現金3,000元、上│  偵卷第44頁】      │              │
 │  ├────┤海、花旗、富邦、渣打、三商美邦、│4.贓物認領保管單【同│              │
 │  │張誌偉  │第一銀行信用卡各1張、中國信託銀 │  上偵卷第37至38頁】│              │
 │  │        │行信用卡2張）黑色拉鍊袋1只（內有│5.基隆市警察局第四分│              │
 │  │        │現金約32,000元、身分證1張、汽車 │  局中華路派出所扣押│              │
 │  │        │及機車駕照各1張、黑色皮夾1個、紫│  筆錄及扣押證物一覽│              │
 │  │        │色名片夾1個、黑色零錢包1個、鎖匙│  表【同上偵卷第28至│              │
 │  │        │1串、筆記本2本、藥膏2瓶、銀色自 │  第31頁】          │              │
 │  │        │動筆1支與面額2萬5千元之即期支票1│6.螺絲起子及鑰匙各1 │              │
 │  │        │張）等財物，而後將該車棄置在基隆│  支。              │              │
 │  │        │市中山區○○○路25號前。嗣黃國恩│                    │              │
 │  │        │於99年9月17日下午2時許，因另案為│                    │              │
 │  │        │基隆市警察局第四分局中華路派出而│                    │              │
 │  │        │巡佐林志祥在基隆市中山區○○○路│                    │              │
 │  │        │25號前緝獲，並自黃國恩隨身攜帶之│                    │              │
 │  │        │背包內扣得前揭黃國恩所有而用以竊│                    │              │
 │  │        │盜之螺絲起子及鑰匙各1支、張誌偉 │                    │              │
 │  │        │上開失竊之財物及上列編號所示蔡│                    │              │
 │  │        │蓁蓁失竊之財物，因而查悉上情。  │                    │              │
 └─┴────┴────────────────┴──────────┴───────┘
附表二：
最高法院98年度台上字第4774號撤銷發回更審，有關臺灣高等法
院高雄分院98年度上訴字第639號判決之附表：
┌──┬───────┬──────┬──────────┐
│編號│   犯罪事實   │  所犯法條  │  主            文  │
├──┼───────┼──────┼──────────┤
│ 1  │事實欄一、(一)│刑法第320 條│朱智偉犯竊盜罪，處有│
│    │之事實        │第1 項竊盜罪│期徒刑伍月。        │
├──┼───────┼──────┼──────────┤
│ 2  │事實欄一、(二)│刑法第320 條│朱智偉犯竊盜罪，處有│
│    │之事實        │第1 項竊盜罪│期徒刑伍月。        │
├──┼───────┼──────┼──────────┤
│ 3  │事實欄一、(三)│刑法第320 條│朱智偉犯竊盜罪，處有│
│    │之事實        │第1 項竊盜罪│期徒刑肆月。        │
├──┼───────┼──────┼──────────┤
│ 4  │事實欄一、(四)│刑法第320 條│朱智偉犯竊盜罪，處有│
│    │之事實        │第1 項竊盜罪│期徒刑伍月。        │
├──┼───────┼──────┼──────────┤
│ 5  │事實欄一、(五)│刑法第320 條│朱智偉犯竊盜罪，處有│
│    │之事實        │第1 項竊盜罪│期徒刑肆月。        │
├──┼───────┼──────┼──────────┤
│ 6  │事實欄一、(六)│刑法第346 條│朱智偉犯恐嚇取財未遂│
│    │之事實        │第3 項、第1 │罪，處有期徒刑伍月。│
│    │              │項恐嚇取財未│                    │
│    │              │遂罪        │                    │
├──┼───────┼──────┼──────────┤
│ 7  │事實欄一、(七)│刑法第330 條│朱智偉犯攜帶兇器強盜│
│    │之事實        │第1 項攜帶兇│罪，處有期徒刑柒年陸│
│    │              │器強盜罪    │月，扣案之水果刀壹把│
│    │              │            │沒收。              │
└──┴───────┴──────┴──────────┘